臺灣高等法院臺中分院刑事裁定　
110年度抗字第663號
抗  告  人  
即  受刑人  張睿宏



上列抗告人因聲請定應執行刑案件，不服臺灣苗栗地方法院中華
民國110年4月1日所為110年度聲字第243號裁定，提起抗告，本
院裁定如下：
    主  文
抗告駁回。 
    理  由
一、抗告意旨詳如附件「刑事抗告理由狀」、「刑事抗告理由(
    二)狀」所載。
二、按數罪併罰之定應執行刑，其目的在將各罪及其宣告刑合併
    斟酌，予以適度評價，而決定所犯數罪最終具體實現之刑罰
    ，透過重新裁量之刑罰填補受到侵害的社會規範秩序，而非
    絕對執行累計宣告刑，以免處罰過苛，俾符罪責相當之要求
    ，為一種特別的量刑過程。相較於刑法第57條所定科刑時應
    審酌之事項係對一般犯罪行為之裁量，定應執行刑之宣告，
    乃對犯罪行為人人格及所犯各罪間的整體關係之總檢視，除
    應考量行為人所犯數罪反應出之人格特性，並應權衡行為人
    之責任與整體刑法目的及相關刑事政策，且應審酌回復社會
    規範秩序之要求，在量刑權之法律拘束性原則下，依刑法第
    51條第5款之規定，採限制加重原則，以宣告各刑中之最長
    期為下限，各刑合併之刑期為上限，但最長不得逾30年，資
    為自由裁量權之外部界限，並應受法秩序理念規範之比例原
    則、平等原則、責罰相當原則、重複評價禁止原則等自由裁
    量權之內部抽象價值要求界限之支配，使輕重得宜，罰當其
    責，俾符合法律授與裁量權之目的，以區別數罪併罰與單純
    數罪之不同，兼顧刑罰衡平原則。個案之裁量判斷，除非有
    全然喪失權衡意義或其裁量行使顯然有違比例、平等諸原則
    之裁量權濫用情形，否則縱屬犯罪類型雷同，仍不得將不同
    案件裁量之行使比附援引，與本案之量刑輕重比較，視為判
    斷法官本於依法獨立審判之授權所為之量刑裁奪有否濫用情
    事。此與所謂相同事務應為相同處理，始符合比例原則與平
    等原則之概念，迥然有別（最高法院107年度台上字第2111
    號、100年度台上字第21號、105年台抗字第927號裁判意旨
    參照）。又關於刑之量定，既係實體法上賦予法院得為自由
    裁量之事項，法院依刑法第51條第5款規定定應執行刑時，
    如已審酌被告所犯各罪中，曾定執行刑者所定刑度，在數罪
    各刑之宣告刑或執行刑合併刑期範圍內重定執行刑，而未有
    逾越法律所規定之範圍，或濫用其權限，即不得任意指摘為
    違法。而分屬不同案件之數罪併罰有應更定執行刑之情形，
    法院於裁量另定應執行之刑時，祗須在不逸脫上開範圍內為
    衡酌，而無全然喪失權衡意義或其裁量行使顯然有違
　　比例原則之裁量權濫用之例外情形，並不悖於定應執行刑之
　　恤刑目的者，即無違裁量權之內部界限。
三、經查：抗告人張睿宏所犯如附表所示各罪，先後經臺灣臺中
    地方法院、臺灣苗栗地方法院、臺灣新竹地方法院判決確定
    在案，此有各該判決、臺灣高等法院被告前案紀錄表附卷可
    稽，嗣經檢察官聲請定其應執行之刑，原審法院經審核卷證
    結果，認其聲請為正當，而以附表各罪宣告刑中之最長期即
    有期徒刑1年3月以上，附表所示各罪合併之刑期上限有期徒
    刑129年2月以下，並考量附表編號1至5部分曾定應執行刑為
    有期徒刑7年8月、編號6部分曾定應執行刑為有期徒2年2月
    、編號7部分曾定應執行刑為有期徒2年6月、編號8部分曾定
    應執行刑為有期徒2年3月，再加上編號9之1年1月有期徒刑
    ，合計刑期為有期徒刑15年8月等情，在上開範圍內考量抗
    告人犯罪行為之不法與罪責程度，及施以矯正之必要性，酌
    定其應執行刑有期徒刑10年，經核並未逾越刑法第51條第5
    款之界限， 合於法律規定之內、外部性界限，業已注意上
    開各罪中適度寬減其應受執行之刑期，以免累加宣告刑而對
    抗告人過於苛酷，基於保障抗告人此部分之期待利益，並未
    量處超過各該單獨宣告刑之加總，亦無明顯過重而違背比例
    原則或公平正義之情形，從形式上觀察，要屬事實審法院職
    權之合法行使，經核並無違誤。抗告意旨猶以原裁定有違反
    比例或公平原則之情事，徒憑己意而指摘原裁定不當，其抗
    告為無理由，應予駁回。　　
中　　華　　民　　國　　110 　年　　5 　　月　　31　　日
                刑事第一庭　審判長法　官　江 德 千
                                  法　官　高 增 泓
                                  法　官　簡 源 希
以上正本證明與原本無異。
如不服本裁定，得於收受送達後5日內向本院提出抗告書狀（須
附繕本）。
                                  書記官  吳 麗 琴
　　　　　　　　　　　　　　　　　
中　　華　　民　　國　　110 　年　　5 　　月　　31　　日
　
受刑人張睿宏定應執行刑案件一覽表 
編號 罪名 宣告刑 犯罪日期（民國） 最後事實審判決案號 判決確定日期（民國） 曾定應執行刑 備註 1 加重詐欺罪 有期徒刑1年（11罪） 107 年1 月6 日（11次） 臺灣臺中地方法院107 年度訴字第3192號判決 108 年3 月11日 前定應執行刑為有期徒刑7 年8月 臺灣臺中地方檢察署108 年度執字第4627號 2 加重詐欺罪 有期徒刑1年1 月（7罪） 107 年1 月4 日（3 次）、107年1 月15日、107 年1 月17日（2 次）、107 年1 月30日 臺灣苗栗地方法院107年度訴字第562 號判決 108 年7 月1 日  臺灣苗栗地方檢察署108 年度執字第2592號 3 加重詐欺罪 有期徒刑1年3 月（3罪）、1 年1 月（24罪） 107 年1 月11日、107 年1 月12日、107 年1 月18日、107 年1月27日、107 年1 月12日（7 次）、107 年1 月13日、107 年1月18日（4 次）、107 年1 月21日（11次） 臺灣苗栗地方法院108 年度訴字第66號判決 108 年7 月17日  臺灣苗栗地方檢察署108 年度執字第4394號 4 加重詐欺罪 有期徒刑1年1 月（2罪）、1 年（4 罪） 107 年1 月26日（2 次）、107年1 月26日（4次） 臺灣臺中地方法院108 年度訴字第917 號判決 108 年7 月15日  臺灣臺中地方檢察署108 年度執字第11157 號 5 加重詐欺罪 有期徒刑1年3 月（2罪）、1 年2 月（17罪）、1 年1月（8 罪） 107 年1 月21日（2 次）、107年1 月17日（7次）、107 年1月20日至21日、107 年1 月21日（4 次）、107年1 月28日（5次）、107 年1月17日（5 次）、107 年1 月16日至17日、107年1 月21日（2次） 臺灣苗栗地方法院108 年度訴字第357 號判決 109 年3 月11日  臺灣苗栗地方檢察署109 年度執字第926 號 6 加重詐欺罪 有期徒刑1年（15罪） 107 年1 月7 日（15次） 臺灣新竹地方法院108 年度金訴字第168號判決 109 年3 月31日 前定應執行刑為有期徒刑2 年2月 臺灣新竹地方檢察署109 年度執字第1847號 7 加重詐欺罪 有期徒刑1年3 月（7罪） 107 年1 月11日（4 次）、107年1 月14日（3次） 臺灣新竹地方法院107 年度金訴字第65號、第70號、108 年度金訴字第42號 109 年6 月3 日 前定應執行刑為有期徒刑2 年6月 臺灣新竹地方檢察署109 年度執字第3585號 8 加重詐欺罪 有期徒刑1年3 月（2罪）、1 年2 月（14罪） 107 年1 月19日（2 次）、107年1 月19日（14次） 臺灣苗栗地方法院109 年度訴字第260 號 109 年9 月8 日 前定應執行刑為有期徒刑2 年3月 臺灣苗栗地方檢察署109 年度執字第2982號 9 加重詐欺罪 有期徒刑1年1 月 107 年1 月17日至18日 臺灣苗栗地方法院109 年度訴字第311 號 109 年10月13日  臺灣苗栗地方檢察署109 年度執字第3555號